ACORDAO-COMPLETO-2351400

ACÓRDÃO DE RELAÇÃO

ACÓRDÃO DE RELAÇÃO 3133/2019 ATA 11/2019 - PRIMEIRA CÂMARA

Acórdão 3133/2019-TCU-Primeira Câmara
	Vistos, relacionados e discutidos estes autos de recurso de reconsideração interposto pelo Sr. Antonio Jarbas da Silveira Dourado contra o Acórdão 12637/2018-TCU-Primeira Câmara, por meio do qual esta Corte julgou suas contas irregulares e o condenou, solidariamente com o Instituto Feijó Acre, ao pagamento de débito com aplicação de multa.
	Considerando que na presente peça recursal o recorrente limita-se a manifestar sua insatisfação com o conteúdo do acórdão recorrido e a rediscutir o mérito do processo fundamentado em alegações jurídicas, sem apresentar fatos novos;
	Considerando que os documentos acostados aos autos (peça 53) não se enquadram no conceito de fatos novos;
	Considerando que a notificação da decisão ocorreu em 25/10/2018 (peça 49) e o presente recurso foi interposto em 12/11/2018 (peça 53) ;
Considerando que os elementos trazidos aos autos pelo recorrente não demonstram a superveniência de fatos novos, razão pela qual a intempestividade não pode ser afastada, a teor do art. 285, § 2º, do Regimento Interno/TCU;
	Considerando os pareceres uniformes da Secretaria de Recursos e do Ministério Público junto ao Tribunal no sentido do não conhecimento do presente recurso, por intempestivo e não apresentar fatos novos;
	Os Ministros do Tribunal de Contas da União ACORDAM, por unanimidade, com fundamento no art. 32, parágrafo único, da Lei nº 8.443/92, c/c o art. 285, caput, e § 2º, do Regimento Interno/TCU, em não conhecer do recurso de reconsideração, por intempestivo e não apresentar fatos novos, e dar ciência desta deliberação ao recorrente.
1. Processo TC-Processo 002.258/2015-3 (TOMADA DE CONTAS ESPECIAL) 
	1.1. Responsáveis: Antonio Jarbas da Silveira Dourado (XXX.075.902-XX) ; Instituto Feijo Acre (04.960.460/0001-12) ; Pedro Camelo Filho (XXX.522.508-XX) ; Terra Viva - Movimento de Resistencia Ecologica (04.286.200/0001-03) 
	1.2. Recorrente: Antonio Jarbas da Silveira Dourado (XXX.075.902-XX) 
	1.3. Órgão/Entidade: Ministério do Trabalho e Emprego (extinto) ; Secretaria de Políticas Públicas de Emprego
	1.4. Relator: Ministro Benjamin Zymler
	1.5. Representante do Ministério Público: Subprocurador-Geral Paulo Soares Bugarin
	1.6. Relator da deliberacao recorrida: Ministro-Substituto Augusto Sherman Cavalcanti
	1.7. Unidades Técnicas: Secretaria de Recursos (SERUR) ; Secretaria do TCU no Estado do Acre (Sec-AC) .
	1.8. Representação legal: Paulo Luiz Pedrazza (1917/OAB-AC) e outros, representando Antonio Jarbas da Silveira Dourado. 
	1.9. Determinações/Recomendações/Orientações: não há.

Primeira Câmara

Ministério do Trabalho e Emprego (extinto); Secretaria de Políticas Públicas de Emprego

Antonio Jarbas da Silveira Dourado (XXX.075.902-XX); Instituto Feijo Acre (04.960.460/0001-12); Pedro Camelo Filho (XXX.522.508-XX); Terra Viva - Movimento de Resistencia Ecologica (04.286.200/0001-03)

BENJAMIN ZYMLER

TOMADA DE CONTAS ESPECIAL (TCE)

Secretaria de Recursos (SERUR); Secretaria do TCU no Estado do Acre (Sec-AC).